【裁判字號】    91,交聲,498
【裁判日期】    920314
【裁判案由】    聲明異議
【裁判全文】
臺灣臺南地方法院交通事件裁定                    九十一年度交聲字第四九八號
    移送機關  交通部公路總局嘉義區監理所麻豆監理站
    受處分人
    即異議人  甲○○
右列受處分人因違反道路交通管理處罰條例案件，對於交通部公路總局嘉義區監理所
台南監理站九十一年十一月二十五日所為之裁決處分（處分案號：麻監裁罰第裁七五
—Ｚ00000000號）聲明異議，本院裁定如左：
    主  文
異議駁回。
    理  由
一、聲明異議意旨略以：受處分人即異議人甲○○所有之原車牌號碼ＴＣ—三七五九
    號自用小客車，業於民國八十九年四月十四日，向監理機關繳回號牌兩面及行照
    一枚，並繳清所有積欠之稅金及罰款，而完成逕行註銷之執行手續，此後異議人
    理應無須再就該車而繳交任何稅金或罰款，但移送機關即交通部公路總局嘉義區
    監理所麻豆監理站，竟再次通知其尚有於八十九年四月十三日晚間九點二十五分
    左右，使用註銷之牌照行駛前述小客車之違規行為，而依照修正前道路交通管理
    處罰條例第十二條第一項第四款及第二項等規定，裁處異議人新臺幣七千二百元
    之最高額罰鍰，並牌照扣繳。然因該處罰實非合理，故異議人不服該裁處，而提
    起本件異議。
二、按汽車有使用註銷之牌照行駛之情形者，處汽車所有人一千二百元以上二千四百
    元以下罰鍰（即新臺幣三千六百元以上七千二百元以下罰鍰），並牌照扣繳之，
    九十年六月一日修正施行前之道路交通管理處罰條例第十二條第一項第四款及第
    二項分別定有明文；又違反九十年六月一日修正施行前之道路交通管理處罰條例
    第十二條第一項第四款之規定，而逾越繳納期限或經逕行裁決處罰者，裁處新臺
    幣七千二百元，九十年六月一日修正施行前之違反道路交通管理事件統一裁罰標
    準表亦規定甚明。
三、經查：
    （一）受處分人即異議人甲○○並不否認有於八十九年四月十三日晚間九點二十
          五分左右，駕駛其所有之原車牌號碼ＴＣ—三七五九號自用小客車，係使
          用註銷之牌照行駛，且於途經國道二號高速公路西向九‧二公里處時，為
          內政部警政署國道公路警察局第一警察隊泰山分隊警員發現而當場開單舉
          發等違規事實，並有內政部警政署國道公路警察局公警局交字第Ｚ000
          00000號舉發違反道路交通管理事件通知單一紙附卷可參。另異議人
          所有之前述小客車，確於八十七年六月五日，因逾檢而經監理機關逕行註
          銷牌照等情，則有汽車異動歷史查詢表一紙在卷足憑。因之，異議人於上
          開時、地，有使用註銷牌照行駛汽車之違規行為，應可認定。
    （二）其次，受處分人即異議人甲○○所有之原車牌號碼ＴＣ—三七五九號自用
          小客車，業於八十九年四月十四日，向監理機關繳回號牌兩面及行照一枚
          ，而完成逕行註銷之執行手續等情，雖有汽車車籍查詢表及汽車新領牌照
          登記書各一份存卷可佐，然因異議人於完成逕行註銷之執行手續時，所繳
          清積欠之稅金及罰款等金額，係針對異議人於完成手續當時，監理機關之
          電腦連線資料中所顯示之稅金積欠及違規罰款未繳納等內容而為之，至異
          議人完成逕行註銷之執行手續當時，監理機關之電腦連線資料中尚未顯示
          之其他積欠稅金或未繳納之違規罰款等事項，則並不因異議人之完成逕行
          註銷之執行手續，即當然免除其繳納之責。況本件異議人之前述使用註銷
          牌照行駛汽車之違規事實，經查係發生於異議人完成逕行註銷之執行手續
          之前一日即八十九年四月十三日晚間九點二十五分左右，此等違規舉發情
          況之下，舉發單位未及就該舉發通知單內容立即鍵入電腦中，而使監理機
          關於翌日之電腦連線資料中，得以查知該項舉發內容，經核尚屬正常。從
          而，異議人尚難僅以其前往監理機關辦理逕行註銷之執行手續完成時，業
          已繳清電腦連線資料中所顯示之積欠稅金及未繳納之違規罰款等金額，即
          認其已無需另行繳納該車其他尚未建檔連線之交通違規罰鍰。
    （三）再者，本件交通違規之舉發通知單，係警經當場開單舉發，並由受處分人
          即異議人甲○○於該舉發通知單上之「收受通知聯者簽章」欄內，以複寫
          之方式親自簽名收受等情，亦有卷附之前述舉發通知單一份可資左參，是
          異議人對於本件使用註銷牌照行駛汽車之違規事實，原已知之甚詳，且此
          項違規行為，亦不因其所有之前述小客車，嗣後完成逕行註銷執行手續之
          辦理而受任何影響。此外，本件移送機關即交通部公路總局嘉義區監理所
          麻豆監理站，於異議人就右開小客車辦理逕行註銷之執行手續時，因電腦
          連線資料中未顯示該項舉發內容，而未要求異議人同時繳清本件罰款，即
          讓異議人完成逕行註銷執行手續之辦理，此對異議人之權利而言，不僅沒
          有任何妨害，反而尚有暫緩繳納之利益。至監理機關後來因該項舉發檔案
          之鍵入電腦連線，而查知異議人另有本件違規行為，並依法加以裁處，經
          查亦應無任何不當或違法之處。基此，顯見異議人前述所辯：該車完成逕
          行註銷之執行手續後，不應再繳交任何罰款云云，經核尚非可採。
四、綜上所述，本件受處分人即異議人甲○○於右述時、地，駕駛其所有之原車牌號
    碼ＴＣ—三七五九號自用小客車，係使用註銷之牌照行駛之違規行為，既可認定
    ，則原處分機關即移送機關交通部公路總局嘉義區監理所麻豆監理站，據此並引
    用九十年六月一日修正施行前之道路交通管理處罰條例第十二條第一項第四款、
    第二項，以及九十年六月一日修正施行前之違反道路交通管理事件統一裁罰標準
    表之相關規定，裁處異議人罰鍰新臺幣七千二百元，並牌照扣繳，於法即無不當
    。至本件異議經核並無理由，故應予以駁回。
五、據上論斷，應依道路交通案件處理辦法第十九條，裁定如主文。
中    華    民    國      九十二      年      三      月       十四     日
                              臺灣臺南地方法院交通法庭
                                  法  官    陳  志  成
右正本證明與原本無異
如不服本裁定應於送達後五日內向本院提出抗告狀
                                  書記官    彭  建  山
中    華    民    國      九十二      年      三      月       十四     日


司法院資訊處製作；財團法人民間司法改革基金會備份。
